臺灣高雄地方法院刑事判決　　　　　 100年度審訴字第3361號
公　訴　人　臺灣高雄地方法院檢察署檢察官
被　　　告　王盈智
上列被告因違反毒品危害防制條例案件，經檢察官提起公訴（10
0年度毒偵字第5541號），本院合議庭裁定由受命法官獨任進行
簡式審判程序，判決如下：
    主  文
王盈智施用第一級毒品，累犯，處有期徒刑拾月。
    事  實
一、王盈智前於民國92年間，因施用毒品案件，經本院裁定送觀
    察、勒戒後，認無繼續施用毒品傾向，於92年9月29日執行
    完畢釋放出所，並經臺灣高雄地方法院檢察署檢察官以92年
    毒偵字第5480號為不起訴處分確定。又於前揭觀察、勒戒執
    行完畢釋放後5年內，因施用毒品案件，經本院分別以97年
    度審訴字第526號、第619號判決處有期徒刑7月、7月確定；
    另因詐欺案件，經臺灣嘉義地方法院以96年度嘉簡字第1813
    號判決處有期徒刑6月確定，上開各罪並經本院以97年度審
    聲字第1860號裁定應執行有期徒刑1年4月確定。復因施用毒
    品案件，經本院以97年度審訴字第2899號判決處有期徒刑7
    月確定；另因竊盜案件，經本院以97年度易字第133號判決
    處有期徒刑4月確定，上開2案並與前揭有期徒刑1年4月及因
    另犯竊盜案件經本院所判處之拘役50日接續執行，甫於99年
    6 月15日縮短刑期執行完畢。詎猶不思戒除毒癮，復基於施
    用第一級毒品之犯意，於100年5月22日某時許，在高雄市○
    鎮區○○街19號住處內，以針筒注射之方式，施用第一級毒
    品海洛因1次。嗣警方於100年5月24日19時20分許，在高雄
    市○鎮區○○街37號前，為警查獲，經徵其同意後，採其尿
    液送驗結果，呈嗎啡陽性反應，而查悉上情。
二、案經高雄市政府警察局小港分局報告臺灣高雄地方法院檢察
    署檢察官偵查起訴。
    理  由
一、本件被告王盈智犯係死刑、無期徒刑、最輕本刑為3年以上
    有期徒刑以外之罪，其於準備程序就前揭被訴事實為有罪之
    陳述，經告知簡式審判程序之旨，並聽取其與公訴人之意見
    後，本院認無不得或不宜改依簡式審判程序進行之處，爰依
    刑事訴訟法第273條之1第1項、第284條之1規定，裁定本件
    進行簡式審判程序，合先敘明。
二、上開事實，業據被告於本院審理時坦承不諱，其於100年5月
    24日20時10分許為警所採取之尿液，經送請臺灣檢驗科技股
    份有限公司檢驗結果，確呈嗎啡陽性反應等情，有該公司
    100  年5月25日濫用藥物檢驗報告（檢體編號J-100266號，
    報告編號：KH/2011/00000000）、高雄市政府警察局小港分
    局毒品案件嫌疑人尿液代碼姓名對照登記表（檢體代碼：J-
    100266號）各1份（警卷第5頁、第6頁）在卷可稽，足認被
    告任意性自白核與事實相符，應予信實。從而，本件事實明
    確，被告施用第一級毒品之犯行，應堪認定。
三、按毒品危害防制條例係於92年7月9日修正公布，並自93年1
    月9日施行，其中第20條、第23條將施用毒品之刑事處遇程
    序，區分為「初犯」、「5年內再犯」、「5年後再犯」，依
    其立法理由之說明：「初犯」，經觀察、勒戒或強制戒治後
    ，應為不起訴處分或不付審理之裁定，經觀察、勒戒或強制
    戒治執行完畢釋放後，「5年內再犯」者，因其再犯率甚高
    ，原實施之觀察、勒戒及強制戒治既已無法收其實效，爰依
    法追訴或裁定交付審理，至於經觀察、勒戒或強制戒治執行
    完畢釋放後，「5年後再犯」者，前所實施之觀察、勒戒或
    強制戒治已足以遮斷其施用毒品之毒癮，為期自新及協助其
    斷除毒癮，仍適用「初犯」規定，先經觀察、勒戒或強制戒
    治之程序。從而依修正後之規定，僅限於「初犯」及「5年
    後再犯」2種情形，始應先經觀察、勒戒或強制戒治程序，
    倘被告於5年內已再犯，經依法追訴處罰，縱其第3次（或第
    3次以上）再度施用毒品之時間，在初犯經觀察、勒戒或強
    制戒治執行完畢釋放5年以後，已不合於「5年後再犯」之規
    定，且因已於「5年內再犯」，顯見其再犯率甚高，原實施
    觀察、勒戒或強制戒治，已無法收其實效，即應依同條例第
    10條規定處罰（最高法院95年第7次刑事庭會議決議參照）
    。準此，本案被告施用毒品之犯罪時間，雖逾其92年9月29
    日觀察、勒戒執行完畢出所已逾5年以上，然被告既於97年
    間，業因施用毒品案件，經本院判處有期徒刑確定，則本件
    被告施用第一級毒品海洛因之犯行，即核與「5年後再犯」
    之情形有別。揆諸前揭決議之意旨，自無再經觀察、勒戒及
    強制戒治之必要，是檢察官提起本件公訴，於法有據，本院
    自應依法論科。
四、按海洛因為毒品危害防制條例第2條第2項第1款所規定之第
    一級毒品，故核被告所為，係犯毒品危害防制條例第10條第
    1項之施用第一級毒品罪。被告施用第一級毒品海洛因前持
    有海洛因之低度行為，應為施用之高度行為所吸收，不另論
    罪。又被告有犯罪事實欄所載之有期徒刑執行完畢之情形，
    此有臺灣高等法院被告前案紀錄表在卷可佐，其於徒刑執行
    完畢後，5年之內故意再犯本件有期徒刑以上之罪，為累犯
    ，應依法加重其刑。爰審酌被告屢犯施用毒品之犯行，足認
    其無法忍切戒毒，對毒品之依賴情形甚重，自制力不佳，且
    因施用毒品，不僅足以戕害其個人身心，更易滋生其他犯罪
    ，惡化治安，損及公益，應予重懲而使被告暫與毒品之誘惑
    隔離，促其斷絕毒害，並考量其犯後坦承犯行，態度尚可，
    及犯罪動機、目的、手段等一切情狀，量處如主文所示之刑
    ，以資懲儆。
據上論斷，應依刑事訴訟法第273條之1第1項、第284條之1、第
299條第1項前段，毒品危害防制條例第10條第1項，刑法第11條
前段、第47條第1項，判決如主文。
本案經檢察官李英霆到庭執行職務。
中    華    民    國    100    年    11    月   30  日
                  刑事第十庭  法  官  林勳煜
以上正本證明與原本無異。
如不服本判決應於收受送達後10日內向本院提出上訴書狀，並應
敘述具體理由；如未敘述上訴理由者，應於上訴期間屆滿後20日
內向本院補提理由書（均須按他造當事人之人數附繕本）「切勿
逕送上級法院」。
中    華    民    國   100    年    11    月    30    日
                              書記官  陳莉庭
附錄本判決論罪科刑法條：
毒品危害防制條例第10條第1項
施用第一級毒品者，處6月以上5年以下有期徒刑。